臺灣板橋地方法院交通事件裁定　　　　　　　　　九十一年度交聲字第一一三一號
　　原處分機關　交通部公路總局嘉義區監理所雲林監理站
　　異　議　人
　　即受處分人　甲○○
右列受處分人因違反道路交通管理處罰條例案件，對原處分機關九十一年五月十六日
雲監五字第裁七二－Ｃ00000000號處分，聲明異議，經臺灣雲林地方法院移
    主      文
異議駁回。
    理      由
一、按汽車駕駛人，駕駛汽車有在道路上蛇行，或以其他危險方式駕車情形者，處新
    臺幣（下同）六千元以上二萬四千元以下罰鍰，並吊扣該車輛牌照三個月，及記
    違規點數三點，道路交通管理處罰條例第四十三條第一項第一款、第四項前段、
    第六十三條第一項第三款等規定甚明。次按，行政罰因以行政義務之違反，為其
    可罰性之依據，而於責任要件上無刑事制裁法以處罰故意犯為原則、處罰過失犯
    為例外理論之適用，亦未設類似刑法關於過失犯之處罰，以法律有明文規定者為
    限之法文，惟此非謂行政罰不以有責性為主觀要件，蓋其處罰仍帶有對於違反行
    政義務之不法行為加以非難、制裁之內涵，自以行為人之行為出於故意或過失為
    必要；但應受行政罰之行為，僅須違反禁止規定或作為義務，而不以發生損害或
    危險為其要件者，推定為有過失，於行為人不能舉證證明自己無過失時，即應受
    處罰，此觀諸司法院大法官會議釋字第二七五號解釋文內容即明。
二、原處分機關略以：異議人即受處分人甲○○於民國九十一年二月二十八日零時五
    十六分許，駕駛車牌號碼Ｎ七－二一七七號自用小客車，在臺北縣淡水鎮漁人碼
    頭圓環之道路上，以蛇行及甩尾等危險方式駕車，經警攔停當場掣單舉發，是依
    道路交通管理處罰條例第四十三條第一項第一款、第四項前段及第六十三條第一
    項第三款等規定，裁處罰鍰一萬八千元，吊扣該車輛牌照三個月，並記違規點數
    三點等語；異議人雖不諱駕駛前開自用小客車行經上開路段之事實，但矢口否認
    有何違規，辯稱：伊當時乃因駕車轉彎而遭誤認為蛇行、甩尾，至感冤抑，為此
    求為撤銷原處分云云。
三、經查：本件異議人即受處分人甲○○於右揭時、地駕駛車輛，有以蛇行、甩尾等
    危險方式駕車之事實，有當場掣發之臺北縣警察局九十一年二月二十八日北縣警
    交字第Ｃ00000000號舉發違反道路交通管理事件通知單移送聯影本存卷
    可證，臺北縣政府警察局淡水分局猶查實覆以：異議人於九十一年二月二十八日
    零時五十六分許，駕駛Ｎ七－二一七七號車行經淡水鎮漁人碼頭圓環內，以蛇行
    、甩尾等危險方式來回行駛，現場發出輪胎尖銳刺耳摩擦地面聲，本分局員警當
    場鳴笛攔停舉發等語，亦有臺北縣政府警察局淡水分局九十一年四月十日淡警交
    裁字第○九一○○○六九七五號書函在卷可憑；矧交通警察對親睹之違規事實掣
    單舉發，就其事實之證明，亦為證人，如無具體事證足證其有偏頗或失實之虞，
    已難恣意否定其指證即舉發之真正，況其舉發行為兼有公務員基於職務上權力，
    依法就特定之具體事件所為具公法上效果之單方行政行為之性質，基於公務員為
    公法上行為具有公信力之原則，該行政處分當可被推定為真正，其處分所憑之事
    實認定亦應為推定正確效力所及；本件異議人於右揭時、地以危險方式駕車之事
    實，既據執勤警員以親睹無誤後始予舉發在案，異議人無何舉證以供調查，空言
    置辯，指摘舉發失實，揆諸前揭論證及說明，顯難採信；綜上本件違規事證明確
    ，異議人駕駛汽車，有以蛇行、甩尾等危險方式駕車之情形，堪予認定。
四、從而，原處分機關依據首開法條規定，並審酌異議人違規情節輕重，裁處罰鍰一
    萬八千元，吊扣車輛牌照三個月，並記違規點數三點，無何違誤，量罰亦甚妥適
    ，應予維持，本件異議為無理由，應予駁回。
據上論結，應依道路交通案件處理辦法第十九條，裁定如主文。
中      華      民      國    九十一    年      七      月    二十二    日
                                      臺灣板橋地方法院交通法庭
                                          法  官  蔡  新  毅
右正本證明與原本無異。
如不服本裁定應於送達後五日內向本院提出抗告狀。
                                          書記官  謝  麗  秋
中      華      民      國    九十一    年      七      月    二十二    日
